ru: Спортивные товары > Активный отдых на открытом воздухе > Зимние виды спорта и игры > Лыжный спорт и сноубординг > Аксессуары для горнолыжных масок: Футляры для горнолыжных масок; Средства для очистки и защиты от запотевания горнолыжных масок; Чехлы для горнолыжных масок; Линзы для горнолыжных масок; Защита носа для горнолыжных масок; Оптические вставки для горнолыжных масок; Ремешки для горнолыжных масок
tr: Spor Malzemeleri > Açık Hava Etkinlikleri > Kış Sporları ve Aktiviteleri > Kayak ve Snowboard > Kayak ve Snowboard Gözlüğü Aksesuarları: Kayak ve snowboard gözlüğü kutuları; Kayak ve snowboard gözlüğü temizleme ve buğu önleyici solüsyonları; Kayak ve snowboard gözlüğü kılıfları; Kayak ve Snowboard Gözlüğü; Kayak ve snowboard gözlüğü burun koruyucuları; Kayak ve snowboard gözlüğü numaralı cam aparatları; Kayak ve snowboard gözlüğü kayışları
es: Equipamiento deportivo > Actividades al aire libre > Actividades y deportes de invierno > Esquí y snowboard > Accesorios para gafas protectoras de esquí y snowboard: Estuches para gafas de esquí y snowboard; Soluciones de limpieza y antivaho para gafas de esquí y snowboard; Fundas para gafas de esquí y snowboard; Lentes para gafas de esquí y snowboard; Protectores nasales para gafas de esquí y snowboard; Insertos graduados para gafas de esquí y snowboard; Correas para gafas de esquí y snowboard
it: Articoli sportivi > Ricreazione outdoor > Sport e attività invernali > Sci e snowboard > Accessori per occhiali da sci e snowboard: Custodie per maschere da sci e snowboard; Soluzioni detergenti e antiappannamento per maschere da sci e snowboard; Coperture per maschere da sci e snowboard; Maschere sci e snowboard; Paranaso per maschere da sci e snowboard; Inserti da vista per maschere da sci e snowboard; Fasce per maschere da sci e snowboard
nb: Sportsutstyr > Friluftsliv > Vintersport og aktiviteter > Ski- og snowboardutstyr > Tilbehør til ski- og snowboardbriller: Etuier til ski- og snowboardbriller; Rense- og antiduggmidler for ski- og snowboardbriller; Trekk til ski- og snowboardbriller; Glass til ski- og snowboardbriller; Nesebeskyttere for ski- og snowboardbriller; Styrkeinnsatser for ski- og snowboardbriller; Stropper til ski- og snowboardbriller
pt-BR: Artigos esportivos > Atividades ao ar livre > Esportes e atividades de inverno > Esqui e snowboarding > Acessórios para óculos de proteção de esqui e snowboarding: Estojos para óculos de esqui e snowboard; Soluções de limpeza e antiembaçantes para óculos de esqui e snowboard; Capas para óculos de esqui e snowboard; Lentes para óculos de ski e snowboard; Protetores de nariz para óculos de esqui e snowboard; Adaptadores de grau para óculos de esqui e snowboard; Tiras para óculos de esqui e snowboard
fi: Urheilutarvikkeet > Ulkoharrasteet > Talviurheilu ja -harrastukset > Hiihto ja lumilautailu > Hiihto- ja -lumilautailulasien lisätarvikkeet: Hiihto- ja lumilautalasien kotelot; Hiihto- ja lumilautalasien puhdistus- ja huurteenestoaineet; Hiihto- ja lumilautalasien suojukset; Hiihto- ja lumilautailulasien linssit; Hiihto- ja lumilautalasien nenäsuojat; Hiihto- ja lumilautalasien vahvuudelliset linssit; Hiihto- ja lumilautalasien hihnat
pl: Sprzęt sportowy > Rekreacja na świeżym powietrzu > Sporty zimowe i rekreacja zimą > Jazda na nartach i snowboardzie > Akcesoria do gogli narciarskich i snowboardowych: Etui na gogle narciarskie i snowboardowe; Środki do czyszczenia i przeciw parowaniu gogli narciarskich i snowboardowych; Pokrowce na gogle narciarskie i snowboardowe; Szkła do gogli narciarskich i snowboardowych; Osłony na nos do gogli narciarskich i snowboardowych; Wkładki korekcyjne do gogli narciarskich i snowboardowych; Paski do gogli narciarskich i snowboardowych
hr-HR: Sportska oprema > Rekreacija na otvorenom > Zimski sportovi i aktivnosti > Skijanje i snowboardanje > Dodaci za naočale za skijanje i snowboardanje: Futrole za zaštitne naočale za skijanje i snowboardanje; Sredstva za čišćenje i sredstva protiv zamagljivanja naočala za skijanje i snowboardanje; Navlake za zaštitne naočale za skijanje i snowboardanje; Leće za naočale za skijanje i snowboardanje; Štitnici za nos za zaštitne naočale za skijanje i snowboardanje; Umetci za dioptrijske naočale za skijanje i snowboardanje; Trake za zaštitne naočale za skijanje i snowboardanje
zh-TW: 體育用品 > 室外休閒 > 冬季運動 > 單/雙板滑雪 > 滑雪護目鏡配件: 雙板與單板滑雪護目鏡盒; 雙板與單板滑雪護目鏡清潔與防霧劑; 雙板與單板滑雪護目鏡保護套; 雪鏡鏡片; 雙板與單板滑雪護目鏡護鼻罩; 雙板與單板滑雪護目鏡光學鏡片內框; 雙板與單板滑雪護目鏡帶
en: Sporting Goods > Outdoor Recreation > Winter Sports & Activities > Skiing & Snowboarding > Ski & Snowboard Goggle Accessories: Ski & Snowboard Goggle Cases; Ski & Snowboard Goggle Cleaning & Anti-Fog Solutions; Ski & Snowboard Goggle Covers; Ski & Snowboard Goggle Lenses; Ski & Snowboard Goggle Nose Guards; Ski & Snowboard Goggle Prescription Inserts; Ski & Snowboard Goggle Straps
de: Sportartikel > Outdoor-Aktivitäten > Wintersport & -Aktivitäten > Skisport & Snowboarden > Ski- & Snowboard-Brillenzubehör: Ski- & Snowboard-Brillenetuis; Reinigungs- & Anti-Beschlag-Mittel für Ski- & Snowboardbrillen; Ski- & Snowboard-Brillenhüllen; Ski- & Snowboard-Brillengläser; Nasenschützer für Ski- & Snowboardbrillen; Korrektureinsätze für Ski- & Snowboardbrillen; Bänder für Ski- & Snowboardbrillen
bg-BG: Спортни стоки > Спортни занимания на открито > Зимни спортове и дейности > Каране на ски и сноуборд > Аксесоари за сноуборд и ски маски: Калъфи за сноуборд и ски очила; Почистване и решения против замъгляване на ски и сноуборд очила; Калъфи за очила за ски и сноуборд; Визьори за сноуборд и ски маски; Протектори за нос за ски и сноуборд очила; Вложки за диоптрични очила за ски и сноуборд; Ремъци за маски и очила за ски и сноуборд
vi: Dụng cụ thể thao > Giải trí ngoài trời > Hoạt động và thể thao mùa đông > Trượt tuyết băng đồng và trượt ván trên tuyết > Phụ kiện kính trượt tuyết và trượt ván trên tuyết: Hộp đựng kính trượt tuyết và ván trượt tuyết; Dung dịch vệ sinh và chống mờ kính trượt tuyết; Vỏ bọc kính trượt tuyết và ván trượt tuyết; Mắt kính trượt tuyết và trượt ván trên tuyết; Dụng cụ bảo vệ mũi cho kính trượt tuyết; Khung kính cận cho kính trượt tuyết; Dây đeo kính trượt tuyết và ván trượt tuyết
el: Αθλητικά είδη > Υπαίθριες δραστηριότητες αναψυχής > Χειμερινά αθλήματα & δραστηριότητες > Σκι & σνόουμπορντ > Αξεσουάρ γυαλιών για σκι & σνόουμπορντ: Θήκες για μάσκες σκι και snowboard; Καθαριστικά και αντιθαμβωτικά υγρά για μάσκες σκι και snowboard; Καλύμματα για μάσκες σκι και snowboard; Φακοί γυαλιών για σκι & σνόουμπορντ; Προστατευτικά μύτης για μάσκες σκι και snowboard; Ένθετα φακών οράσεως για μάσκες σκι και snowboard; Λουράκια για μάσκες σκι και snowboard
nl: Sportartikelen > Buitenrecreatie > Wintersport en -activiteiten > Skiën en snowboarden > Accessoires voor ski- en snowboardbrillen: Ski- en snowboardbrilkokers; Reinigings- en anticondensmiddelen voor ski- en snowboardbrillen; Ski- en snowboardbrilhoezen; Lenzen voor ski- en snowboardbrillen; Neusbeschermers voor ski- en snowboardbrillen; Inzetstukken op sterkte voor ski- en snowboardbrillen; Ski- en snowboardbrilbanden
ro-RO: Articole sportive > Recreere în aer liber > Activități și sporturi de iarnă > Schi și snowboarding > Accesorii pentru ochelari de schi și snowboarding: Cutii pentru ochelari de schi și snowboard; Produse de curățare și antiaburire pentru ochelari de schi și snowboard; Huse pentru ochelari de schi și snowboard; Lentile pentru ochelari de schi și snowboarding; Protecții de nas pentru ochelari de schi și snowboard; Inserturi cu dioptrii pentru ochelarii de schi și snowboard; Curele pentru ochelari de schi și snowboard
fr: Équipements sportifs > Loisirs de plein air > Activités et sports d'hiver > Ski et snowboard > Accessoires de lunettes de ski et de snowboard: Étuis pour masques de ski et de snowboard; Produits nettoyants et antibuée pour masques de ski et de snowboard; Housses pour masques de ski et de snowboard; Verres pour masques de ski et de snowboard; Protège-nez pour masques de ski et de snowboard; Inserts optiques pour masques de ski et de snowboard; Sangles pour masques de ski et de snowboard
sl-SI: Športna oprema > Rekreacija na prostem > Zimski športi in dejavnosti > Smučanje in deskanje na snegu > Dodatki za smučarska in deskarska očala: Torbice za smučarska in deskarska očala; Čistila in sredstva proti rosenju za smučarska in snowboard očala; Pokrivala za smučarska in deskarska očala; Leče za smučarska in deskarska očala; Ščitniki za nos za smučarska in deskarska očala; Vložki z dioptrijo za smučarska in snowboard očala; Trakovi za smučarska in deskarska očala
ko: 스포츠용품 > 야외 레크레이션 > 겨울 스포츠/액티비티 > 스키/스노보드 > 스키/스노보드 고글 부대용품: 스키 및 스노보드 고글 케이스; 스키 및 스노보드 고글 클리너 및 김서림 방지제; 스키 및 스노보드 고글 커버; 스키/스노보드 고글 렌즈; 스키 및 스노보드 고글 코 보호대; 스키 및 스노보드 고글 도수 클립; 스키 및 스노보드 고글 스트랩
sk-SK: Športový tovar > Exteriérové rekreakčné športy > Zimné športy a aktivity > Lyžovanie a snowboarding > Príslušenstvo pre lyžiarske a snowboardové okuliare: Puzdrá na lyžiarske a snowboardové okuliare; Čistenie a proti zahmlievaniu lyžiarskych a snowboardových okuliarov; Obal na lyžiarske a snowboardové okuliare; Lyžiarske a snowboardové okuliare; Chrániče nosa na lyžiarske a snowboardové okuliare; Vložky do dioptrických okuliarov na lyžovanie a snowboarding; Popruhy na lyžiarske a snowboardové okuliare
sv: Sportartiklar > Utomhusaktiviteter > Vintersporter och -aktiviteter > Skid- och snowboardåkning > Tillbehör till skid- och snowboardglasögon: Fodral för skid- och snowboardglasögon; Rengöring och imskydd för skid- och snowboardglasögon; Överdrag för skid- och snowboardglasögon; Linser till skid- och snowboardglasögon; Nässkydd för skid- och snowboardglasögon; Slipade insatser för skid- och snowboardglasögon; Remmar för skid- och snowboardglasögon
ja: スポーツ用品 > 屋外レクリエーション > ウィンタースポーツ > スキー・スノーボード用品 > スキー・スノーボード用ゴーグル関連用品: スキー・スノーボード用ゴーグルケース; スキー・スノーボード用ゴーグルクリーナー・曇り止め; スキー・スノーボード用ゴーグルカバー; スキー・スノーボード用ゴーグルレンズ; スキー・スノーボード用ゴーグルノーズガード; スキー・スノーボード用ゴーグル度付きインサート; スキー・スノーボード用ゴーグルストラップ
pt-PT: Artigos de desporto > Atividades recreativas no exterior > Atividades e desportos de inverno > Esqui e snowboard > Acessórios de óculos para esqui e snowboard: Estojos para óculos de ski e snowboard; Soluções de limpeza e antiembaciamento para óculos de ski e snowboard; Capas para óculos de ski e snowboard; Lentes de óculos para esqui e snowboard; Protetores de nariz para óculos de ski e snowboard; Inserções graduadas para óculos de ski e snowboard; Fitas para óculos de ski e snowboard
lt-LT: Sporto prekės > Poilsis lauke > Žiemos sportas ir veikla > Slidinėjimas ir snieglenčių sportas > Slidinėjimo ir snieglenčių akinių priedai: Slidinėjimo ir snieglenčių akinių dėklai; Slidinėjimo ir snieglenčių akinių valikliai ir priemonės nuo rasojimo; Slidinėjimo ir snieglenčių akinių dangteliai; Slidinėjimo ir snieglenčių akinių lęšiai; Slidinėjimo ir snieglenčių akinių nosies apsaugos; Slidinėjimo ir snieglenčių akinių optiniai įdėklai; Slidinėjimo ir snieglenčių akinių dirželiai
cs: Sportovní potřeby > Outdoorové aktivity > Zimní sporty a aktivity > Lyžování a snowboarding > Příslušenství k brýlím na lyžování a snowboard: Pouzdra na lyžařské a snowboardové brýle; Čisticí prostředky a spreje proti mlžení na lyžařské a snowboardové brýle; Ochranné kryty na lyžařské a snowboardové brýle; Skla do lyžařských a snowboardových brýlí; Chrániče nosu pro lyžařské a snowboardové brýle; Dioptrické vložky do lyžařských a snowboardových brýlí; Pásky k lyžařským a snowboardovým brýlím
zh-CN: 体育用品 > 户外休闲 > 冬季运动与活动 > 滑雪与单板滑雪 > 滑雪与单板滑雪护目镜配件: 滑雪护目镜盒; 滑雪护目镜清洁剂和防雾液; 滑雪护目镜套; 滑雪护目镜镜片; 滑雪护目镜护鼻; 滑雪护目镜近视内框; 滑雪护目镜绑带
da: Sportsartikler > Friluftsliv > Vintersport og -aktiviteter > Ski og snowboard > Tilbehør til skibriller og snowboardbriller: Etuier til ski- og snowboardbriller; Rengørings- og antidugmidler til ski- og snowboardbriller; Betræk til ski- og snowboardbriller; Skibriller og goggles – glas; Næsebeskyttere til ski- og snowboardbriller; Indsatse med styrke til ski- og snowboardbriller; Remme til ski- og snowboardbriller
th: อุปกรณ์กีฬา > สันทนาการกลางแจ้ง > กีฬาและกิจกรรมในฤดูหนาว > สกีและสโนว์บอร์ด > อุปกรณ์แว่นตากันลมของสกีและสโนว์บอร์ด: เคสใส่แว่นตาสกีและสโนว์บอร์ด; น้ำยาทำความสะอาดและกันฝ้าสำหรับแว่นตาสกีและสโนว์บอร์ด; ที่ครอบแว่นตาสกีและสโนว์บอร์ด; เลนส์แว่นตาสำหรับสกีและสโนว์บอร์ด; ที่บังจมูกสำหรับแว่นตาสกีและสโนว์บอร์ด; กรอบแว่นสายตาเสริมสำหรับแว่นตาสกีและสโนว์บอร์ด; สายรัดแว่นตาสกีและสโนว์บอร์ด
hu: Sportszerek > Szabadtéri kikapcsolódás > Téli sportok és tevékenységek > Síelés és snowboardozás > Sí- és snowboardszemüveg-kiegészítő: Sí- és snowboardszemüveg-tokok; Sí- és snowboardszemüveg-tisztítók és páramentesítők; Sí- és snowboardszemüveg-huzatok; Sí- és snowboardszemüveg-lencsék; Sí- és snowboardszemüveg-orrvédők; Dioptriás betétek sí- és snowboardszemüvegekhez; Sí- és snowboardszemüveg-pántok